臺灣高等法院民事裁定                 100年度抗字第1347號
抗 告 人  李杰殷
上列抗告人與相對人集興有限公司間假處分事件，抗告人對於中
華民國100年8月15日臺灣士林地方法院100年度裁全字第127號裁
定，提起抗告，本院裁定如下：
    主  文
原裁定廢棄。
抗告人提供擔保金新臺幣玖拾陸萬玖仟伍佰元供擔保後，相對人
就附表之票據於本案判決確定前，禁止向付款人為付款之提示及
轉讓第三人行為。
聲請及抗告訴訟費用由相對人負擔。
    理  由
一、按債權人就金錢請求以外之請求，欲保全強制執行者，得聲
    請假處分；假處分，非因請求標的之現狀變更，有日後不能
    強制執行，或甚難執行之虞者，不得為之，民事訴訟法第53
    2條定有明文。又依同法第533條準用同法第526條規定，債
    權人對於請求及假處分之原因，應釋明之，釋明如有不足，
    而債權人陳明願供擔保者，法院得定相當之擔保，命供擔保
    後為假處分；請求及假處分之原因雖經釋明，法院亦得命債
    權人供擔保後為假處分。
二、抗告人於原法院聲請意旨略以：相對人係伊之藥材供應商，
    伊因資金調度問題，原想將手中便宜又搶手之中藥材賣予相
    對人週轉，惟相對人偽稱伊如簽發票據，願以年息12%利息
    代覓金主云云，雖相對人初期如約定收受伊簽發票據後，即
    如期交付扣除利息後之款項，致伊不疑有他，又於民國100
    年7月間再交付如附表所示面額總計新台幣（下同）969,500
    元之6紙支票（下稱系爭票據）予相對人調度資金，相對人
    卻遲未交付款項，爰聲請就系爭票據為假處分等語。嗣於本
    院補充陳述略以：伊事後前往相對人登記地址，赫然發現相
    對人鐵門深鎖已人去樓空，伊為防止相對人提示系爭票據或
    為轉讓行為，致請求標的變更，有日後甚難強制執行之虞，
    而有保全之必要等語。
三、查抗告人就前揭請求假處分之原因，業據提出調度資金之票
    據、系爭票據存根及相對人公司現場相片為證，復陳明系爭
    票據為有價證券，若不即為假處分，經相對人向付款人為提
    示付款或轉讓他人後，將來即有不能或甚難執行之情，並陳
    明願供擔保以補釋明之不足，堪認抗告人業已釋明假處分之
    請求及原因，是抗告人依首揭規定，聲請本件假處分，應予
    准許，並審酌相對人因假處分不能提示或轉讓系爭票據予第
    三人，則相對人所受可能損害為不能利用系爭票據，爰依票
    面金額969,500元，據以定為抗告人供擔保之金額。原裁定
    否准抗告人假處分之聲請，尚有未合，抗告意旨指摘原裁定
    不當，聲明廢棄，為有理由，爰由本院廢棄另裁定如主文第
    二項所示。
四、據上論結，本件抗告為有理由，爰裁定如主文。
中    華    民    國   100    年    9     月    21    日
                  民事第十六庭
                        審判長法  官  王聖惠
                              法  官  呂淑玲
                              法  官  傅中樂
正本係照原本作成。
不得再抗告。
中    華    民    國   100    年    9     月    21    日
                              書記官  明祖星
附表：
┌──┬────┬────┬───┬───────┬─────┬─────┐
│編號│發 票 人│付 款 人│帳 號 │發   票    日 │ 票面金額 │支票號碼  │
│    │        │        │      │  （民國）    │（新臺幣）│          │
├──┼────┼────┼───┼───────┼─────┼─────┤
│ 1  │李杰殷  │華泰商業│75808 │100年9月15日  │169,500元 │AB0000000 │
│    │        │銀行迪化│      │              │          │          │
│    │        │街分行  │      │              │          │          │
├──┼────┼────┼───┼───────┼─────┼─────┤
│ 2  │同  上  │同    上│同 上 │100年9月22日  │115,000元 │AB0000000 │
├──┼────┼────┼───┼───────┼─────┼─────┤
│ 3  │同  上  │同    上│同 上 │100年9月22日  │248,000元 │AB0000000 │
├──┼────┼────┼───┼───────┼─────┼─────┤
│ 4  │同  上  │同    上│同 上 │100年9月29日  │137,000元 │AB0000000 │
├──┼────┼────┼───┼───────┼─────┼─────┤
│ 5  │同  上  │同    上│同 上 │100年9月30日  │158,500元 │AB0000000 │
├──┼────┼────┼───┼───────┼─────┼─────┤
│ 6  │同  上  │同    上│同 上 │100年10年13日 │141,500元 │AB0000000 │
└──┴────┴────┴───┴───────┴─────┴─────┘